臺灣板橋地方法院刑事判決　　　　　　　95年度訴字第3587號
公　訴　人　臺灣板橋地方法院檢察署檢察官
被　　　告　丙○○
　　　　　　乙○○
　　　　　　　　　　號3樓
　　　　　　丁○○
上列被告因偽造文書等案件，經檢察官提起公訴（95年度偵字第
12125 號），暨移送併案審理（95年度偵字第25116 號），本院
判決如下：
    主  文
丙○○連續行使偽造私文書，足以生損害於他人，累犯，處有期
徒刑壹年陸月，減為有期徒刑玖月。臺灣大哥大股份有限公司「
預付卡申請書」客戶存根聯參份、遠傳電信股份有限公司「易付
卡客戶資料卡」客戶存根聯壹份及如附表一、二所示偽造之印文
，均沒收。
乙○○、丁○○均無罪。
    事  實
一、丙○○前因妨害兵役案件，經臺灣桃園地方法院於民國90年
    6 月7 日以90年度壢簡字第279 號簡易判決判處有期徒刑2
    月確定，於90年12月11日執行完畢（於本案構成累犯）。
二、詎丙○○猶不知悔改，竟基於偽造私文書，並持以行使之概
    括犯意，明知盤香國際有限公司及該公司之負責人陳昱潔並
    未委託其代為申辦預付卡行動電話，竟於94年4 月11日，持
    其於不詳時、地取得之「陳昱潔」國民身分證影本及盤香國
    際有限公司臺北市政府營利事業登記證等文件，前往臺北縣
    三重市○○路○ 段102 號1 樓臺灣大哥大股份有限公司三重
    天台門市（下稱臺灣大哥大三重天台門市），並以代理人之
    名義，於附表一所示之預付卡申請書、本國人申辦預付卡聲
    明書等資料上之「申請人簽章」欄、「聲明人」欄分別偽造
    如附表一所示之「盤香國際有限公司」及「陳昱潔」之印文
    ，而偽造臺灣大哥大公司預付卡申請書3 份（臺灣大哥大預
    付卡申請書均為一式二聯，以複寫方式製作）及本國人申辦
    預付卡聲明書1 份等私文書後，持以向不知情之門市人員提
    出申請而行使之，而向臺灣大哥大公司申請租用如附表一所
    示之預付卡行動電話門號，足以生損害於盤香國際有限公司
    、陳昱潔及臺灣大哥大公司對於行動電話申請人資格審查及
    使用者帳務管理上之正確性。丙○○復明知武英集有限公司
    及該公司之負責人甲○○並未委託其代為申辦預付卡行動電
    話，仍於94年5 月6 日，持其於不詳時、地取得之「王豪傑
    」國民身分證、全民健保卡影本及偽造之武英集有限公司臺
    北市政府營利事業登記證（無證據足資認定丙○○知悉營利
    事業登記證係偽造）等文件，前往臺北縣三重市○○路○ 段
    108 號遠傳電信股份有限公司三重門市（下稱遠傳公司三重
    門市），並以代理人之名義，於附表二所示之易付卡客戶資
    料卡、預付型門號開卡客戶資料登記表、遠傳行動電話服務
    代辦委託書等資料上之「申請人簽章/ 公司負責人暨公司印
    鑑」欄、「申請人身分證正面影本」欄、「申請人簽名欄」
    、「本人/ 公司」欄及「立書人姓名及簽章」欄分別偽造如
    附表二所示「武英集有限公司」及「甲○○」之印文，而偽
    造易付卡客戶資料卡1 份（一式二聯，以複寫方式製作）、
    預付型門號開卡客戶資料登記表5 份及遠傳行動電話服務代
    辦委託書等私文書後，持以向不知情之門市人員戊○○提出
    申請而行使之，而申請租用如附表四所示之預付卡行動電話
    門號，足以生損害於武英集有限公司、甲○○及遠傳公司對
    於行動電話申請人資格審查及使用者帳務管理上之正確性。
三、案經臺北縣政府警察局新莊分局報告臺灣板橋地方法院檢察
    署檢察官偵查起訴，暨移送併案審理。
    理  由
壹、有罪部分：
一、按被告以外之人於審判外之陳述，雖不符刑事訴訟法第159
    條之1至第159條之4之規定，而經當事人於審判程序同意作
    為證據，法院審酌該言詞陳述或書面陳述作成時之情況，認
    為適當者，亦得為證據；當事人、代理人或辯護人於法院調
    查證據時，知有刑事訴訟法第159條第1項不得為證據之情形
    ，而未於言詞辯論終結前聲明異議者，視為有前項之同意，
    刑事訴訟法第159條之5第1項、第2項分別有明文。經查，本
    判決下列所引用被告丙○○以外之人於審判外之陳述（包括
    書證），檢察官、被告丙○○於本院言詞辯論終結前均未聲
    明異議，本院審酌上開證據資料製作時之情況，尚無違法不
    當及證明力明顯過低之瑕疵，亦認為以之作為證據應屬適當
    ，故揆諸前開規定，依刑事訴訟法第159條之5規定，認前揭
    證據資料均有證據能力。
二、訊據被告丙○○矢口否認有何行使偽造私文書犯行，辯稱：
    伊之身分證及健保卡係於94年7 、8 月間遺失，另伊曾於94
    年8 月底將伊之身分證及健保卡交予友人「小胖」去辦理行
    動電話門號，但伊並未簽署任何行動電話門號申請書，伊從
    未至遠傳公司三重門市及臺灣大哥大公司三重天台門市以他
    人代理人身分辦理預付卡行動電話門號云云。經查：
(一)本院調取附表一之私文書原本，送請法務部調查局鑑定後，
    認預付卡申請書上「法定代理人簽章」欄及本國人申辦預付
    卡聲明書上代辦人「丙○○」之字跡與被告丙○○於95年5
    月4 日、94年11月10日、95年3 月28日警詢筆錄、95年6 月
    23日偵訊筆錄、95年5 月23日偵訊筆錄及當庭書寫姓名字跡
    、95年9 月8 日偵訊筆錄及當庭書寫姓名之筆跡相符，有該
    局96年3 月29日刑鑑字第960042632 號鑑定通知書1 份在卷
    可參，足以佐證前開臺灣大哥大公司預付卡申請書及本國人
    申辦預付卡聲明書上「法定代理人簽章」欄及代辦人「丙○○」之署名均係被告丙○○自行書寫無訛，是被告丙○○於
    94年4 月11日本於「盤香國際有限公司」及該公司負責人「
    陳昱潔」之代理人名義前往位於臺北縣三重市○○路○ 段
    102 號1 樓臺灣大哥大公司三重天台門市申請預付卡行動電
    話門號之事實，應無疑義。是被告丙○○否認曾以「盤香國
    際有限公司」及該公司負責人「陳昱潔」之代理人身分前往
    臺灣大哥大公司辦理預付卡行動電話門號之申請云云，顯屬
    卸責之詞，不足採信。而被告丙○○既有在臺灣大哥大公司
    預付卡申請書及本國人申辦預付卡聲明書上簽署自己之姓名
    ，倘被告丙○○確有受「盤香國際有限公司」及該公司負責
    人「陳昱潔」之委託代為申辦預付卡行動電話門號，被告丙○○又何須否認，此益證被告丙○○實際上並未獲得「盤香
    國際有限公司」及該公司負責人「陳昱潔」之委託，至臺灣
    大哥大辦理預付卡行動電話門號之申請，本件既係被告丙○○以代理人身分前往申請租用預付卡行動電話門號，「盤香
    國際有限公司」及該公司負責人「陳昱潔」之印文，應係被
    告丙○○偽造甚明。
(二)其次，臺灣板橋地方法院檢察署檢察官亦調取附表二之私文
    書原本，送請法務部調查局鑑定後，認遠傳公司易付卡客戶
    資料卡及預付型門號開卡客戶資料登記表上代理人或代辦人
    「丙○○」之字跡與被告丙○○於95年9 月8 日偵訊筆錄、
    95年3 月28日、94年11月10偵訊筆錄書寫姓名之筆跡相符，
    有該局95年9 月27日刑鑑字第0950140549號鑑定通知書1 份
    在卷可按，可知前開遠傳公司易付卡客戶資料卡上「法定代
    理人簽章」欄及預付型門號開卡客戶資料登記表上代辦人「
    丙○○」之署名係被告丙○○自行書寫無訛。且證人即遠傳
    公司三重門市承辦人戊○○於本院審理時到庭具結證稱：如
    果是公司戶申請預付卡門號，需要公司營利事業登記證及公
    司大小章，還要負責人的身分證件，如果非本人申辦，則要
    代辦人的身分證及簽名，本件是到伊門市去申請，伊當時有
    審核代辦人之資料，代辦人所拿之證件與來申請的人是相符
    的等語（詳本院96年7 月3 日審判筆錄第4 頁），足徵被告
    丙○○確有以「武英集有限公司」及該公司負責人「甲○○
    」之代理人名義於94年5 月6 日前往遠傳公司三重門市申辦
    預付卡行動電話門號。是被告丙○○空言否認未曾以「武英
    集有限公司」及該公司負責人「王豪傑」之代理人名義至遠
    傳公司三重門市申辦預付卡型行動電話云云，顯係推諉之詞
    ，不足採信。再者，證人即武英集有限公司之掛名負責人甲○○及實際負責人李菊英分別於警詢及偵訊時陳稱：不認識
    丙○○，亦未委任丙○○辦理預付卡行動電話門號等語（詳
    95年度偵字第12125 號卷第17- 第18頁、第57頁- 第58頁）
    ，是被告丙○○未取得武英集有限公司及該公司負責人甲○○之委託申請租用預付卡行動電話門號乙節，實可認定。而
    本件既係被告丙○○以代理人身分前往申請租用預付卡行動
    電話門號，「武英集有限公司」及該公司負責人「甲○○」
    之印文，應係被告丙○○偽造，應無疑義。
(三)此外，復有臺灣大哥大公司預付卡申請書3 份、本國人申辦
    預付卡聲明書1 份及遠傳公司易付卡客戶資料卡1 份、預付
    型門號開卡客戶資料登記表5 份及遠傳行動電話服務代辦委
    託書1 份（均為影本）在卷可資佐證。綜上，本案事證明確
    ，被告丙○○犯行洵堪認定，應依法論科。
三、被告行為後，刑法施行法已於95年6 月14日增訂該法第1 條
    之1 規定，並自95年7 月1 日施行，其將刑法分則所定罰金
    之貨幣單位均改為新臺幣，並分別提高為3 倍或30倍；另刑
    法第33條第5 款關於罰金刑之規定、同法第56條關於連續犯
    之規定、同法第55條後段關於牽連犯之規定，均已於94年2
    月2 日修正公布，並同自95年7 月1 日施行。按同於95年7
    月1 日修正施行之刑法第2 條規定，乃係關於新舊法比較適
    用之準據法，其本身無關行為可罰性要件之變更，故於95年
    7 月1 日前揭法律修正施行後，如有涉及比較新舊法之問題
    ，即應逕依修正後刑法第2 條第1 項規定，為「從舊從輕」
    之比較（詳最高法院95年度第8 次刑事庭會議決議意旨）。
    茲分述如下：
(一)刑法分則編各罪所定罰金之貨幣單位原為銀元，且依修正前
    刑法第33條第5 款規定，罰金刑為1 銀元以上，而有關罰金
    倍數之調整及銀元與新臺幣之折算標準，則定有「罰金罰鍰
    提高標準條例」及「現行法規所定貨幣單位折算新臺幣條例
    」，除罰金以1 銀元折算3 元新臺幣外，並將72年6 月26日
    以前修正之刑法部分條文罰金數額提高2 至10倍，其後修正
    者則不再提高倍數；嗣修正後刑法第33條第5 款則將罰金刑
    提高為新臺幣1 千元以上，並以百元計算之，且因刑法第33
    條第5款 所定罰金貨幣單位既已改為新臺幣，刑法分則編各
    罪所定罰金之貨幣單位亦應配合修正為新臺幣，且考量刑法
    修正施行後，不再適用「現行法規所定貨幣單位折算新臺幣
    條例」，為使刑法分則編各罪所定罰金之最高數額與刑法修
    正前趨於一致，爰增訂刑法施行法第1 條之1 規定，將刑法
    分則編各罪所定罰金之貨幣單位均改為新臺幣，並將72年6
    月26日以前修正之刑法部分條文罰金數額提高為30倍，其後
    修正者則提高為3 倍。是以刑法分則編各罪所定罰金刑之最
    高數額，於上開規定修正後仍屬一致，並無不同；但其罰金
    刑之最低數額，則比修正前提高，從而自以修正前之規定較
    為有利。
(二)修正後刑法第56條規定，業已刪除連續犯之規定。故連續數
    行為而犯同一罪名，依修正前刑法第56條規定，為連續犯，
    應以一罪論，僅得加重其刑；但依修正後規定，則已無連續
    犯可資適用，即應將各次犯行以數罪併合處罰。是以適用修
    正前關於連續犯之規定，自係較為有利。
(三)關於被告累犯之問題，修正前刑法第47條規定：「受有期徒
    刑之執行完畢，或受無期徒或有期徒刑一部之執行而赦免後
    ，五年以內再犯有期徒刑以上之罪者，為累犯，加重本刑至
    二分之一」，而修正後之刑法第47條第1 項則規定：「受徒
    刑之執行完畢，或一部之執行而赦免後，五年以內故意再犯
    有期徒刑以上之罪者，為累犯，加重本刑至二分之一」，因
    本件被告係故意犯罪，不論依新法或舊法均成立累犯，尚不
    生比較新舊法之問題。
(四)準此而論，前揭刑法施行法第1 條之1 之增訂及刑法第33條
    第5 款之修正，乃係刑法分則編各罪所定罰金刑之刑罰法律
    效果之變更；前揭刑法第56條連續犯之修正，則係科刑規範
    事項之變更。故經綜合比較新舊法結果，應以舊法對被告丙○○有利，自應依刑法第2 條第1 項前段之規定，整體適用
    行為時之修正前刑法規定，另沒收係屬從刑，亦應依此適用
    修正前之刑法第38條規定，合先敘明。
四、按刑法上之偽造署押罪，係指單純偽造簽名、畫押而言，若
    在制式之書類上偽造他人簽名，已為一定意思表示，具有申
    請書或收據等類性質者，則係犯偽造文書罪（該偽造署押為
    偽造文書之部分行為不另論罪），此有最高法院85年度台非
    字第146 號判決意旨可資參照。再按所謂行使偽造之文書，
    乃指依文書之用法，以之充作真正文書而加以使用之意，是
    以行為人如就所偽造文書之內容向他方有所主張即屬之（參
    照最高法院72年台上字第4709號判例意旨）。被告丙○○將
    盤香國際有限公司之營利事業登記證、負責人陳昱潔之身分
    證影本及偽造之武英集有限公司營利事業登記證、負責人甲○○之身分證、全民健保卡影本後，分別交由臺灣大哥大公
    司三重天台門市人員及遠傳公司三重門市人員戊○○，並於
    如附表一、二所示之文件資料上，偽造「盤香國際有限公司
    」、「陳昱潔」、「武英集有限公司」、「甲○○」之印文
    ，而偽造如附表一、二所示之文件資料，進而將之交由臺灣
    大哥大公司及遠傳公司，主張係盤香國際有限公司及武英集
    有限公司申請租用預付卡行動電話門號，均足以生盤香國際
    有限公司、武英集有限公司、陳昱潔、甲○○、臺灣大哥大
    公司、遠傳公司對於行動電話申請人資格審查及使用者帳務
    管理上之正確性。是核被告丙○○所為，係犯刑法第216 條
    、第210 條行使偽造私文書罪。被告丙○○偽造印文之行為
    ，為偽造私文書之階段行為，而偽造私文書之低度行為，均
    為行使之高度行為吸收，均不另論罪。被告丙○○先後多次
    行使偽造文書犯行，方法相同，觸犯構成要件相同之罪名，
    顯係基於概括犯意反覆為之，為連續犯，應依修正前刑法第
    56 條 之規定，加重其刑。又被告丙○○偽造「盤香國際有
    限公司」及該公司負責人「陳昱潔」之印文部分，雖未據起
    訴，本院認該部分與起訴部分具有連續犯之裁判上一罪關係
    ，應為起訴效力所及，自應併予審理，併此敘明。又被告丙○○有事實欄所載之犯罪執行完畢紀錄（詳前開臺灣高等法
    院被告前案紀錄表），其於有期徒刑之執行完畢後5 年內，
    故意再犯本件有期徒刑以上之罪，為累犯，應依刑法第47條
    第1項 規定加重其刑。爰審酌被告丙○○偽造盤香國際有限
    公司、陳昱潔、武英集有限公司及甲○○之印文申辦預付卡
    行動電話門號之數量甚多、犯罪之手段、智識程度、犯後矢
    口否認態度尚非良好等一切情狀，量處如主文所示之刑，以
    資懲儆。再本件被告犯罪時間在96年4 月24日以前，且非中
    華民國96年罪犯減刑條例第3 條第1 項所定不予減刑之罪，
    則依該條例第2 條第1 項第3 款、第7 條之減刑規定，應減
    其宣告刑二分之一為有期徒刑9 月。
五、又如附表一、二所示之預付卡申請書公司存根聯計3 份、本
    國人申辦預付卡聲明書1 份、易付卡客戶資料卡公司存根聯
    1 份、預付型門號開卡客戶資料登記表5 份及遠傳行動電話
    服務代辦委託書1 份等私文書，已因被告丙○○行使而成為
    臺灣大哥大公司及遠傳公司之存查歸檔文件，並非被告丙○○所有，自不得宣告沒收，惟在上開文件上偽造之「盤香國
    際有限公司」印文共計6 枚、偽造之「陳昱潔」印文共計5
    枚（詳如附表一所示）及偽造之「武英集有限公司」印文共
    計20枚、偽造之「甲○○」印文共計21枚（詳如附表二所示
    ），不問屬於犯人與否，爰依刑法第219 條規定諭知沒收；
    再未扣案如附表一、二所示之預付卡申請書客戶存根聯3 份
    及易付卡客戶資料卡客戶存根聯1 份，則由被告丙○○持有
    ，因屬供犯罪所用之物，爰依修正前刑法第38條第1 項第2
    款之規定宣告沒收，至於預付卡申請書客戶存根聯3 份上偽
    造之「盤香國際有限公司」印文4 枚、偽造之「陳昱潔」印
    文3 枚及易付卡客戶資料卡客戶存根聯上偽造之「武英集有
    限公司」印文3 枚、偽造之「甲○○」印文3 枚，因已包含
    其中，自無庸重複諭知沒收。
六、公訴意旨另以：被告丙○○於94年5 月6 日，持其於不詳時
    、地取得之「王豪傑」國民身分證、全民健保卡影本及偽造
    之武英集有限公司臺北市政府營利事業登記證等文件，前往
    遠傳公司三重門市，並以代理人之名義，於附表三所示之易
    付卡客戶資料卡、預付型門號開卡客戶資料登記表、遠傳行
    動電話服務代辦委託書等資料上之「申請人簽章/ 公司負責
    人暨公司印鑑」欄、「申請人身分證正面影本」欄、「申請
    人簽名欄」、「本人/ 公司」欄及「立書人姓名及簽章」欄
    分別偽造如附表三所示「武英集有限公司」及「甲○○」之
    印文，而偽造易付卡客戶資料卡、預付型門號開卡客戶資料
    登記表及遠傳行動電話服務代辦委託書等私文書後，持以向
    不知情之門市人員戊○○提出申請而行使之，致戊○○陷於
    錯誤，誤認係名義人武英集有限公司暨該公司之負責人甲○○之申請，向遠傳公司申請租用預付卡行動電話門號，因認
    此部分涉犯刑法第339 條第1 項之詐欺取財及第216 條、第
    210 條之行使偽造公文書罪嫌云云。然按犯罪事實應依證據
    認定之，無證據不得推定其犯罪事實；又不能證明被告犯罪
    或其行為不罰者，應諭知無罪之判決，刑事訴訟法第154 條
    第2 項、第301 條第1 項分別定有明文。復按刑法第339 條
    第1 項詐欺取財罪之成立，以意圖為自己或第三人不法之所
    有，以詐術使人將本人或第三人之物交付為要件。故必行為
    人有不法所有意圖，並以詐術使人將本人或第三人之物交付
    ，始能成立（參照最高法院89年度台非字第388 號判例），
    是行為人行為之初主觀上若無不法所有之意圖，自不得以詐
    欺取財罪與被告相繩。經查：申請人申請使用電信公司行動
    電話預付卡門號，必於取得申請行動電話門號SIM 卡晶片之
    前，先行支付使用電信設備及通話費用，且預付卡內已儲值
    與申請人所支付之代價相當或較高之通話金額，如逾使用期
    間或內含之通話費用使用完畢後，未另行購買補充卡再為儲
    值通話金額，即無法再為使用該門號之通信設備乙節，核與
    證人戊○○到庭具結證述屬實（詳本院96年7 月3 日審判筆
    錄），是被告丙○○所購買如附表一、二所示之預付卡動電
    話門號，既已付清該門號之通話費用，被告丙○○即無法獲
    得免付通話費用之利益，要難謂被告主觀上有意圖為自己不
    法所有而詐欺取財之犯意，自無構成刑法第339 條詐欺取財
    罪之罪名。另被告丙○○向遠傳公司申請預付卡門號時，所
    提出之武英集有限公司之臺北市營利事業登記證係偽造乙節
    ，業據證人甲○○、李菊英證述在卷，然本件依公訴人所舉
    證據觀之，僅能證明被告丙○○確有使用上開偽造之營利事
    業登記證，並無積極證據足以證明被告丙○○於行使上開營
    利事業登記證時，明知該等營利事業登記證係屬偽造，此外
    ，復查無其他積極證據足資證明被告就此部分有詐欺取財、
    行使偽造公文書之犯行，揆諸前開法條、最高法院判例及說
    明，本應諭知無罪之判決，然公訴意旨認此部分與前開有罪
    部分有牽連犯、想像競合犯之裁判上一罪之關係，本院爰不
    另為無罪之諭知，附此敘明。
貳、無罪部分：
一、公訴意旨另以：被告乙○○為住商實業有限公司臺北縣新莊
    市龍安店加盟店之經理，竟為規避市公所之罰單，明知0000
    000000號行動電話門號卡為來源不明之贓物（俗稱「靶機」
    ），而於94年5月間某日，以2,000元之價格，向年籍不詳，
    自稱「張竣華」之男子購買上開行動電話門號卡，將門號刊
    登於不動產銷售廣告單後，交由公司知情之業務員即被告丁○○使用。嗣甲○○於94年9月間，收到臺北縣新店市市公
    所寄發之廢棄物清理法處分單後，始知上情，應認被告乙○○、丁○○均涉犯刑法第349條第2項之故買贓物罪嫌等語。
二、按犯罪事實應依證據認定之，無證據不得認定其犯罪事實；
    又不能證明被告犯罪者，應諭知無罪之判決，刑事訴訟法第
    154 條第2 項、第301 條第1 項分別定有明文。次按所謂證
    據，係指足以認定被告確有犯罪行為之積極證據而言，該項
    證據自須適合於被告犯罪事實之認定，始得採為斷罪資料。
    苟積極證據不足為不利於被告事實之認定時，即應為有利於
    被告之認定，更不必有何有利之證據（最高法院30年上字第
    816 號判例要旨可資參照）。
三、本件公訴人認被告乙○○、丁○○涉犯刑法349條第2項之故
    買贓物罪嫌，係以告訴人甲○○於警詢時之指述及被告乙○○、丁○○於警詢、偵查之自白為其主要論據。
四、訊據被告乙○○、丁○○堅決否認有何故買贓物犯行，被告
    乙○○辯稱：0000000000號行動電話門號是以2,000 元向「
    張竣華」購買後交由丁○○使用，伊不知道此門號是贓物等
    語；被告丁○○辯稱：伊不知道0000000000號門號是乙○○
    向何人購買，但知悉係有人提供身分證件去辦理門號來販賣
    ，伊不知道此門號是贓物等語。經查：按刑法上之贓物，乃
    指侵害財產法益犯罪所得之財物而言，必須先有他人犯財產
    上之罪，而後始有收受、搬運、寄藏、故買、牙保贓物行為
    之可言，最高法院著有72年度台上字第2855號判決可資參照
    。查0000000000號門號係同案被告丙○○以「武英集有限公
    司」及該公司負責人「甲○○」代理人名義向遠傳公司三重
    門市申請租用之預付卡行動電話門號乙節，有上開遠傳公司
    預付卡型門號開卡客戶資料登記表1 份在卷可按，00000000
    00號門號係預付卡行動電話門號，應可認定。而預付卡行動
    電話門號並非因侵害財產法益犯罪所得之物，業如前述，從
    而0000000000號預付卡行動電話門號自非贓物，因之，公訴
    人僅以被告乙○○、丁○○購買上開預付卡行動電話門號使
    用，而遽認被告二人涉有故買贓物罪，實與贓物罪之構成要
    件有間。此外，復查無其他積極證據，足資證明被告乙○○
    、丁○○有涉犯故買贓物罪嫌，本案既不能證明被告乙○○
    、丁○○犯罪，爰依首開法條規定及判例意旨，自應諭知被
    告乙○○、丁○○無罪之判決。
據上論斷，應依刑事訴訟法第301條第1項、第299條第1項前段，
刑法第2條第1項前段、修正前刑法第56條、第216條、第210條、
第219條、第47條第1項、修正前刑法第38條第1項第2款，中華民
國96年罪犯減刑條例第2條第1項第3款、第7條，刑法施行法第1
條之1第1項、第2項前段，判決如主文。
本案經檢察官吳宗光到庭執行職務。
中　　華　　民　　國　　96　　年　　7 　　月　　19　　日
                  刑事第十七庭  審判長法  官  李幼妃
                                      法  官  張紹省
                                      法  官  鄭燕璘
以上正本證明與原本無異。
如不服本判決，應於收受送達後10日內向本院提出上訴書狀（應
附繕本）。
　　　　　　　　　　　　　　　　　　  書記官  呂紹明
中　　華　　民　　國　　96　　年　　7 　　月　　19　　日
附錄本案論罪科刑法條全文：
刑法第216條：
行使第 210 條至第 215 條之文書者，依偽造、變造文書或登載
不實事項或使登載不實事項之規定處斷。
刑法第210條：
偽造、變造私文書，足以生損害於公眾或他人者，處 5 年以下有
期徒刑。
附表一：
┌───┬────┬───────┬───────┬────────┬────────┐
│編 號 │電信業者│偽造之申請文件│行動電話號碼  │   偽造之印文   │   應沒收之印文 │
├───┼────┼───────┼───────┼────────┼────────┤
│  一  │臺灣大哥│預付卡申請書  │(1)0000000000  │(1)「盤香國際有限│預付卡申請書公司│
│      │大股份有│（一式二聯）  │(2)0000000000  │   公司」印文共 │存根聯上偽造之(1)│
│      │限公司  │              │(3)0000000000  │   2枚。        │「盤香國際有限公│
│      │        │              │              │(2)「陳昱潔」印文│司」印文壹枚。(2)│
│      │        │              │              │   共2枚        │「陳昱潔」印文壹│
│      │        │              │              │                │枚。            │
├───┼────┼───────┼───────┼────────┼────────┤
│  二  │臺灣大哥│預付卡申請書  │(1)0000000000  │(1)「盤香國際有限│預付卡申請書公司│
│      │大股份有│（一式二聯）  │(2)0000000000  │   公司」印文共 │存根聯上偽造之(1)│
│      │限公司  │              │              │   2枚。        │「盤香國際有限公│
│      │        │              │              │(2)「陳昱潔」印文│司」印文壹枚。(2)│
│      │        │              │              │   共2枚。      │「陳昱潔」印文壹│
│      │        │              │              │                │枚。            │
├───┼────┼───────┼───────┼────────┼────────┤
│  三  │臺灣大哥│預付卡申請書  │(1)0000000000  │(1)「盤香國際有限│預付卡申請書公司│
│      │大股份有│（一式二聯）  │(2)0000000000  │   公司」印文共 │存根聯上偽造(1)「│
│      │限公司  │              │              │   4枚。        │盤香國際有限公司│
│      │        │              │              │(2)「陳昱潔」印文│」印文貳枚。(2)「│
│      │        │              │              │   共2枚。      │陳昱潔」印文壹枚│
│      │        │              │              │                │。              │
├───┼────┼───────┼───────┼────────┼────────┤
│  四  │臺灣大哥│本國人申辦預付│              │(1)「盤香國際有限│(1)「盤香國際有限│
│      │大股份有│卡聲明書      │              │   公司」印文2枚│公司」印文貳枚。│
│      │限公司  │              │              │   。           │(2)「陳昱潔」印文│
│      │        │              │              │(2)「陳昱潔」印文│貳枚。          │
│      │        │              │              │   2枚。        │                │
└───┴────┴───────┴───────┴────────┴────────┘
附表二：
┌───┬────┬───────┬───────┬────────┬────────┐
│ 編號 │電信業者│偽造之申請文件│ 行動電話號碼 │ 偽造之印文     │  應沒收之印文  │
├───┼────┼───────┼───────┼────────┼────────┤
│  一  │遠傳電信│易付卡客戶資料│              │(1)「武英集有限公│易付卡客戶資料卡│
│      │股份有限│卡（一式二聯）│              │   司」印文共6  │公司存根聯上偽造│
│      │公司    │              │              │   枚。         │之(1)「武英集有限│
│      │        │              │              │(2)「甲○○」印文│公司」印文參枚。│
│      │        │              │              │   共6枚。      │(2)「甲○○」印文│
│      │        │              │              │                │參枚。          │
├───┼────┼───────┼───────┼────────┼────────┤
│  二  │遠傳電信│預付卡型門號開│(1)0000000000  │(1)「武英集有限公│(1)「武英集有限公│
│      │股份有限│卡客戶資料登記│(2)0000000000  │   司」印文2枚。│司」印文貳枚。  │
│      │公司    │表            │(3)0000000000  │(2)「甲○○」印文│(2)「甲○○」印文│
│      │        │              │(4)0000000000  │   3枚。        │參枚。          │
│      │        │              │(5)0000000000  │                │                │
│      │        │              │(6)0000000000  │                │                │
│      │        │              │(7)0000000000  │                │                │
│      │        │              │(8)0000000000  │                │                │
│      │        │              │(9)0000000000  │                │                │
│      │        │              │(10)0000000000  │                │                │
├───┼────┼───────┼───────┼────────┼────────┤
│  三  │遠傳電信│預付卡型門號開│(1)0000000000  │(1)「武英集有限公│(1)「武英集有限公│
│      │股份有限│卡客戶資料登記│(2)0000000000  │   司」印文3枚。│司」印文參枚。  │
│      │公司    │表            │(3)0000000000  │(2)「甲○○」印文│(2)「甲○○」印文│
│      │        │              │(4)0000000000  │   3枚。        │參枚。          │
│      │        │              │(5)0000000000  │                │                │
│      │        │              │(6)0000000000  │                │                │
│      │        │              │(7)0000000000  │                │                │
│      │        │              │(8)0000000000  │                │                │
│      │        │              │(9)0000000000  │                │                │
│      │        │              │(10)0000000000  │                │                │
├───┼────┼───────┼───────┼────────┼────────┤
│  四  │遠傳電信│預付卡型門號開│(1)0000000000  │(1)「武英集有限公│(1)「武英集有限公│
│      │股份有限│卡客戶資料登記│(2)0000000000  │   司」印文3枚。│司」印文參枚。  │
│      │公司    │表            │(3)0000000000  │(2)「甲○○」印文│(2)「甲○○」印文│
│      │        │              │(4)0000000000  │   3枚。        │參枚。          │
│      │        │              │(5)0000000000  │                │                │
│      │        │              │(6)0000000000  │                │                │
│      │        │              │(7)0000000000  │                │                │
│      │        │              │(8)0000000000  │                │                │
│      │        │              │(9)0000000000  │                │                │
│      │        │              │(10)0000000000  │                │                │
├───┼────┼───────┼───────┼────────┼────────┤
│  五  │遠傳電信│預付卡型門號開│(1)0000000000  │(1)「武英集有限公│(1)「武英集有限公│
│      │股份有限│卡客戶資料登記│(2)0000000000  │   司」印文3枚。│司」印文參枚。  │
│      │公司    │表            │(3)0000000000  │(2)「甲○○」印文│(2)「甲○○」印文│
│      │        │              │(4)0000000000  │   3枚。        │參枚。          │
│      │        │              │(5)0000000000  │                │                │
│      │        │              │(6)0000000000  │                │                │
│      │        │              │(7)0000000000  │                │                │
│      │        │              │(8)0000000000  │                │                │
│      │        │              │(9)0000000000  │                │                │
│      │        │              │(10)0000000000  │                │                │
├───┼────┼───────┼───────┼────────┼────────┤
│  六  │遠傳電信│預付卡型門號開│(1)0000000000  │(1)「武英集有限公│(1)「武英集有限公│
│      │股份有限│卡客戶資料登記│(2)0000000000  │  司」印文3枚。 │司」印文參枚。  │
│      │公司    │表            │(3)0000000000  │(2)「甲○○」印文│(2)「甲○○」印文│
│      │        │              │(4)0000000000  │  3枚。         │參枚。          │
│      │        │              │(5)0000000000  │                │                │
│      │        │              │(6)0000000000  │                │                │
│      │        │              │(7)0000000000  │                │                │
│      │        │              │(8)0000000000  │                │                │
│      │        │              │(9)0000000000  │                │                │
│      │        │              │(10)0000000000  │                │                │
├───┼────┼───────┼───────┼────────┼────────┤
│  七  │遠傳電信│遠傳行動電話服│              │(1)「武英集有限公│(1)「武英集有限公│
│      │股份有限│務代辦委託書  │              │   司」印文3枚。│司」印文參枚。  │
│      │公司    │              │              │(2)「甲○○」印文│(2)「甲○○」印文│
│      │        │              │              │   3枚。        │參枚。          │
└───┴────┴───────┴───────┴────────┴────────┘
